Minutes et répertoires du notaire Émile FOULD, 7 novembre 1832 - 6 août 1880 (étude VIII)
Archives nationales (France)
- Répertoires de Émile FOULD, 14 août 1829 - 8 novembre 1881; MC/RE/VIII/20 - MC/RE/VIII/25
  - Répertoire. 1848, 1er avril - 1859, 11 juin, 1er avril 1848 - 11 juin 1859; MC/RE/VIII/22
    - Prorogation, delai de reglement de dette., 7 octobre 1851
      Or celle-ci est rattachée matériellement à un autre acte conservé dans les minutes de ce même notaire pour la période de septembre 1851 (la date exacte de l'autre acte est mentionnée dans la colonne 'minutes' du répertoire du notaire).
    - Quittance, paiement de terrains (2), 20000 f, Saint-Cloud (Hauts-de-Seine) rue du Calvaire X route de Normandie., 17 octobre 1851
    - Succession, délivrance de legs., 23 octobre 1851
    - Quittance, reglement de dette, 1000 f., 25 octobre 1851
      Nom, qualité: (M.) Petit-Gand, Antoine Emile.
      Domicile: Paris (Paris) rue Bleue, 5.
      Domicile: Paris (Paris) rue des Petites-Ecuries, 66
      Or celle-ci est rattachée matériellement à un autre acte conservé dans les minutes de ce même notaire pour la période de décembre 1842 (la date exacte de l'autre acte est mentionnée dans la colonne 'minutes' du répertoire du notaire).
    - Quittance, paiement de créance sur vente de maison 20000 f, Paris (Paris) rue Verdelet, 8., 31 octobre 1851
      Nom, qualité: (M.) Biesta, Antoine Gabriel.
      Domicile: Bougival (Yvelines).
      Nom, qualité: (M.) Badel, Barthelemy.
      Domicile: Paris (Paris) rue Rambuteau, 37
      Or celle-ci est rattachée matériellement à un autre acte conservé dans les minutes de ce même notaire pour la période de novembre 1847 (la date exacte de l'autre acte est mentionnée dans la colonne 'minutes' du répertoire du notaire).
    - Prorogation, delai de reglement de dette., 5 novembre 1851
      Nom, qualité: (Mme ou Mlle) Heu, Francoise Catherine.
      Domicile: Paris (Paris) rue de la Ville-l'Eveque, 2.
      Nom, qualité: (M.) Guillemont, Francois Rene.
      Nom, qualité: (M.) Cavietzel, Antoine Joseph Dominique.
      Nom, qualité: (M.) Cerney, Francois Jean Alexis.
      Or celle-ci est rattachée matériellement à un autre acte conservé dans les minutes de ce même notaire pour la période de octobre 1845 (la date exacte de l'autre acte est mentionnée dans la colonne 'minutes' du répertoire du notaire).
    - Decharge de legs, addition, legs, 11000 f., 8 novembre 1851
      Nom, qualité: (personne morale) Odier (legataires)
    - Decharge, depot., 11 novembre 1851
      Nom, qualité: (M.) Barre, Alexandre Augustin.
      Domicile: Reau (Seine-et-Marne)
    - Mariage, depot., 24 novembre 1851
      Or celle-ci est rattachée matériellement à un autre acte conservé dans les minutes de ce même notaire pour la période de novembre 1851 (la date exacte de l'autre acte est mentionnée dans la colonne 'minutes' du répertoire du notaire).
    - Succession, liquidation, addition., 24 novembre 1851
    - Succession, decharge de legs., 24 novembre 1851
    - Quittance, reglement de dette., 12 décembre 1851
      Domicile: Paris (Paris) rue de Lille, 83.
      Nom, qualité: (M.) Lerible, Jean Baptiste.
    - Transport, acceptation, créance, 3000 f., 16 décembre 1851
      Or celle-ci est rattachée matériellement à un autre acte conservé dans les minutes de ce même notaire pour la période de décembre 1851 (la date exacte de l'autre acte est mentionnée dans la colonne 'minutes' du répertoire du notaire).
    - Consentement., 16 décembre 1851
      Nom, qualité: (M.) Halphen, Anselme.
      Domicile: Paris (Paris) rue Lepelletier, 4.
      Nom, qualité: (Mme ou Mlle) Marchand, Elisabeth.
      Nom, qualité: (M.) Dumoulin, Samuel.
      Domicile: Lille (Nord)
      Or celle-ci est rattachée matériellement à un autre acte conservé dans les minutes de ce même notaire pour la période de novembre 1844 (la date exacte de l'autre acte est mentionnée dans la colonne 'minutes' du répertoire du notaire).
    - Requisition, certificat de propriété de rente etat., 17 décembre 1851
      Nom, qualité: (M.) Halphen, Armand.
      Domicile: Paris (Paris) rue de la Chaussée-d'Antin, 68
    - Quittance, paiement de terrain, 26000 f, Paris (Paris) rue de Cluny-Prolongee, 13., 22 décembre 1851
      Nom, qualité: (M.) Coutroy, Pierre Marie Adolphe.
    - Quittance, acompte sur paiement de maison, 466 f sur 30100 f, Paris (Paris) rue Mouffetard, 291 X rue des Fosses-St-Marcel, 58., 23 décembre 1851
    - Prorogation, delai de reglement de dette., 24 décembre 1851
      Nom, qualité: (M.) Loriot de Louvray, Louis Alexandre.
      Domicile: Corbeil-Essonne (Essonne).
      Nom, qualité: (M.) Lacoux, Charles Rene Louis
      Or celle-ci est rattachée matériellement à un autre acte conservé dans les minutes de ce même notaire pour la période de janvier 1840 (la date exacte de l'autre acte est mentionnée dans la colonne 'minutes' du répertoire du notaire).
    - Proces-verbal d'enchères, remise, fonds de marchand de vin, mise-a-prix, 1100 f, Paris (Paris) rue de la Harpe, 121., 27 décembre 1851
      Nom, qualité: (M.) Bussier, Antoine.
    - Quittance, acompte sur paiement de maison, 464 f sur 30100 f, Paris (Paris) rue Mouffetard, 291 X rue des Fosses-St-Marcel, 58., 30 décembre 1851
      Nom, qualité: (M.) Moreau, Louis Isidore Marie Oscar.
      Domicile: Paris (Paris) rue Laffitte, 7.
  - Répertoire. 1859, 11 juin - 1868, 18 juillet, 11 juin 1859 - 18 juillet 1868; MC/RE/VIII/23
    - Ouverture d'un crédit de 630 000 francs par la Compagnie Immobilière, place Vendôme, n° 15, à Julien Capranica Del Grillo, et Adélaïde Ristori, boulevard des Italiens., 16 juin 1862
      Italiens (boulevard des); Vendôme (place); Capranica del Grillo, Julien (1824-1892); Ristori, Adélaïde
  - Répertoire. 1868, 18 juillet - 1874, 29 avril, 18 juillet 1868 - 29 avril 1874; MC/RE/VIII/24
  - Répertoire. 1874, 1er mai - 1881, 8 novembre, 1er mai 1874 - 8 novembre 1881; MC/RE/VIII/25
    Répertoire des notaires Emile Floud (1er mai 1874 - 5 août 1880), Félix Bertrand (6 août 1880 - 8 novembre 1881).